臺灣新北地方法院刑事判決
111年度審交易字第73號
公  訴  人  臺灣新北地方檢察署檢察官
被      告  熊明遠



上列被告因公共危險案件，經檢察官提起公訴（110年度偵字第4
2414號），被告於本院準備程序中就被訴事實為有罪之陳述，經
本院裁定進行簡式審判程序，判決如下：
    主  文
熊明遠駕駛動力交通工具而有吐氣所含酒精濃度達每公升零點貳
伍毫克以上情形，處有期徒刑貳月，如易科罰金，以新臺幣壹仟
元折算壹日。
    事  實
一、熊明遠於民國110年10月19日20時至22時許，在臺北市○○區○
    ○街0段0號7樓住處飲用酒類後，雖經休息，但未待體內酒精
    濃度消退，仍基於酒後駕駛動力交通工具之犯意，於110年1
    0月20日6時30分許，駕駛車牌號碼000-0000號自用小客貨車
    上路，欲前往新北市○○區○○街00巷00號旁工地工作，嗣於同
    （20）日7時31分許，在新北市○○區○○路000號統一超商前違
    規停車購買早餐，於購物完欲駛離時，適有陳琬萱騎乘車牌
    號碼000-0000號普通重型機車與騎乘車牌號碼000-0000號普
    通重型機車之魏玲友在上址發生追撞，其等再追撞前方由林
    良駕駛之車牌號碼0000-00號自用小客貨車（過失傷害部分
    均未據告訴），經警據報到場處理，並於同日8時22分許對
    熊明遠實施酒精濃度吐氣測試，結果測得其吐氣所含酒精濃
    度達每公升0.18毫克，經回溯至其最初駕車時間即同日6時3
    0分許，其吐氣所含酒精濃度應已達每公升0.30毫克【計算
    式：以酒精代謝率每小時每公升0.0628毫克計算，回溯時間
    共計相隔112分鐘，計算式：0.18+0.0628×(112÷60)=0.30，
    小數點2位後4捨5入】，始悉上情。
二、案經新北市政府警察局樹林分局報告臺灣新北地方檢察署檢
    察官偵查起訴。
    理  由
壹、程序方面：
    本件被告熊明遠所犯係死刑、無期徒刑、最輕本刑為3年以
    上有期徒刑以外之罪，其於準備程序中就被訴事實為有罪之
    陳述，經法官告知簡式審判程序之旨，並聽取公訴人及被告
    之意見後，依刑事訴訟法第273條之1第1項規定，裁定本案
    改依簡式審判程序審理，且依刑事訴訟法第273條之2及第15
    9條第2項規定，不適用傳聞法則有關限制證據能力之相關規
    定，合先敘明。
貳、實體方面：
一、上揭犯罪事實，業據被告熊明遠於本院準備程序及審理時均
    坦承不諱，核與證人林良、魏玲友、陳琬萱於警詢中之證述
    相符，並有道路交通事故現場圖、道路交通事故調查報告表
    ㈠、㈡各1份、道路交通事故照片24張、行車紀錄器錄影畫面
    截圖照片15張、新北市政府警察局吐氣酒精濃度檢測程序暨
    拒測法律效果確認單、道路交通事故當事人酒精測定紀錄表
    、財團法人工業技術研究院呼氣酒精測試器檢定合格證書、
    刑法第一百八十五條之三案件測試觀察紀錄表、新北市政府
    警察局舉發違反道路交通管理事件通知單各1份附卷可稽（
    見偵查卷第14至26、28至31頁），足認被告前揭任意性自白
    核與事實相符，洵堪採為認定事實之依據。本案事證明確，
    被告犯行，堪以認定，應依法論科。
二、論罪科刑：
　㈠按行為後法律有變更者，適用行為時之法律。但行為後之法
    律有利於行為人者，適用最有利於行為人之法律，刑法第2
    條第1項定有明文。查，被告為本件犯行後，刑法第185條之
    3第1項之規定業於111年1月28日修正公布，並自同年1月30
    日生效施行。修正前原條文第1項法定刑規定為「處2年以下
    有期徒刑，得併科20萬元以下罰金」，修正後法定刑則規定
    為「處3年以下有期徒刑，得併科30萬元以下罰金」，是經
    比較新舊法之結果，修正後既已提高有期徒刑及罰金刑之法
    定刑度，並無有利於被告之情形，依刑法第2條第1項前段之
    規定，應適用行為時即修正前刑法第185條之3第1項第1款之
    規定論處。
　㈡按體內酒精量由開始飲酒時的0％，依飲酒量漸漸累積增加，
    在完成飲酒時體內酒精含量達到最高，隨後依代謝率逐漸代
    謝，至於體內酒精含量回推計算代謝率，依交通部運輸研究
    所針對國人進行「駕駛人行為反應之研究—酒精對駕駛人生
    理影響之實驗分析」研究指出為每小時每公升0.0628毫克（
    引自陳高村著吐氣中酒精含量倒推計算過程一文）。本案被
    告自承於110年10月20日6時30分許開始駕車，則至被告吐氣
    時點之同日8時22分，已相隔1小時52分鐘，依上開國人體內
    酒精含量之代謝率回溯計算，被告於駕車初始，其吐氣所含
    酒精濃度已達每公升0.30毫克【計算式：0.18+0.0628×(112
    ÷60)=0.30，小數點2位後4捨5入】。是核被告所為，係犯修
    正前刑法第185條之3第1項第1款之駕駛動力交通工具而有吐
    氣所含酒精濃度達每公升0.25毫克以上情形之公共危險罪。
     
  ㈢爰審酌被告明知酒精成分對人之意識能力具有不良影響，酒
    後駕車對一般往來之公眾及駕駛人自身皆具有高度危險性，
    於酒後雖經休息，但未能待體內酒精濃度消退即駕車上路，
    仍有害行車安全，並衡酌本案酒後所駕駛之動力交通工具為
    自用小客貨車，回溯其駕駛初始吐氣所含酒精濃度應為每公
    升0.30毫克，並衡以其犯後坦承犯行，態度尚佳，及其自陳
    五專畢業之智識程度、現從事工程行業、無須撫養家人之生
    活狀況等一切情狀，量處如主文所示之刑，並諭知如易科罰
    金之折算標準，以資懲儆。
據上論斷，應依刑事訴訟法第273條之1第1項、第299條第1項前
段，刑法第2條第1項前段、第41條第1項前段、修正前第185條之
3第1項第1款，刑法施行法第1條之1第1項，判決如主文。
本案經檢察官鄭朝光提起公訴，經檢察官張啓聰到庭執行職務。
中　　華　　民　　國　　111 　年　　5 　　月　　4 　　日
                  刑事第二十五庭  法  官      曾淑娟
如不服本判決，應於判決送達後20日內敘明上訴理由，向本院提
出上訴狀 (應附繕本) ，上訴於臺灣高等法院。其未敘述上訴理
由者，應於上訴期間屆滿後20日內向本院補提理由書「切勿逕送
上級法院」。
                                   書記官     王若安 
中　　華　　民　　國　　111 　年　　5 　　月　　9 　　日
附錄本案論罪科刑法條全文：
修正前中華民國刑法第185條之3
駕駛動力交通工具而有下列情形之一者，處2年以下有期徒刑，
得併科20萬元以下罰金：
一、吐氣所含酒精濃度達每公升零點二五毫克或血液中酒精濃度
    達百分之零點零五以上。
二、有前款以外之其他情事足認服用酒類或其他相類之物，致不
    能安全駕駛。
三、服用毒品、麻醉藥品或其他相類之物，致不能安全駕駛。
因而致人於死者，處3年以上10年以下有期徒刑；致重傷者，處1
年以上7年以下有期徒刑。
曾犯本條或陸海空軍刑法第54條之罪，經有罪判決確定或經緩起
訴處分確定，於5年內再犯第1項之罪因而致人於死者，處無期徒
刑或5年以上有期徒刑；致重傷者，處3年以上10年以下有期徒刑
。